臺灣新竹地方法院刑事判決
111年度易字第154號
公  訴  人  臺灣新竹地方檢察署檢察官
被      告  梁田桂香  民國00年0月00日生


指定辯護人  本院公設辯護人周凱珍
上列被告因毀損案件，經檢察官提起公訴（110年度偵字第2974
號），本院判決如下：
    主    文
甲○○○犯毀損他人物品罪，處拘役貳拾日，如易科罰金，以新臺
幣壹仟元折算壹日。
    事    實
一、甲○○○因細故對乙○○不滿，基於毀損之犯意，於民國109年6
    月17日上午7時34分許，騎乘車牌號碼000-000號普通重型機
    車(下稱F6S-681號機車)，至新竹縣關西鎮中山路與老街路
    口處，見乙○○所有車牌號碼000-0000號自用小貨車(下稱BCF
    -1093號車輛)停放該處，竟持不明器具敲打BCF-1093號車輛
    之前擋風玻璃、左右後視鏡，致BCF-1093號車輛之前擋風玻
    璃及左右後視鏡破裂，足以生損害於乙○○。嗣經乙○○發現上
    情，報警處理，而循線查獲。
二、案經乙○○訴由新竹縣政府警察局新埔分局報告臺灣新竹地方
    檢察署檢察官偵查起訴。
    理    由
壹、程序部分：
一、按被告以外之人於審判外之言詞或書面陳述，除法律有規定
    者外，不得作為證據。被告以外之人於審判外之陳述，經當
    事人於審判程序同意作為證據，法院審酌該言詞陳述或書面
    陳述作成時之情況，認為適當者，亦得為證據。當事人、代
    理人或辯護人於法院調查證據時，知有刑事訴訟法第159 條
    第1 項不得為證據之情形，而未於言詞辯論終結前聲明異議
    者，視為有前項之同意。刑事訴訟法第159 條第1 項、第15
    9 條之5 第1 項、第2 項分別定有明文。經查，本判決所引
    用以下被告以外之人於審判外陳述之供述證據，迄本案言詞
    辯論終結前，公訴人、被告甲○○○及辯護人均未表示異議，
    本院審酌上開證據作成時，並無違法或不當之情況，又均無
    證明力明顯過低之情形，因認上開證據方法均適當得為證據
    ，依上揭規定，應均有證據能力。
二、本判決所引用其餘所依憑判斷之非供述證據，亦無證據證明
    係違反法定程序所取得，或其他不得作為證據之情形，且與
    本案待證事實間復具有相當關聯性，依刑事訴訟法第158 條
    之4 規定之反面解釋，亦均有證據能力。
貳、實體部分：
一、認定犯罪事實所憑之證據及認定之理由： 
    訊據被告甲○○○矢口否認有何毀損犯行，辯稱：我沒有打車
    窗，我不知道他車子放哪裡云云。辯護人為被告辯稱：告訴
    人乙○○未直接目擊被告毀損車輛，監視器畫面未清楚拍到車
    號、行為人容貌，難認被告有毀損告訴人之車輛等語。經查
    ：
(一)告訴人所有之BCF-1093號車輛於109年6月17日上午7時34分
    許，停放在新竹縣關西鎮中山路與老街路口處路邊停車格，
    遭一名騎乘F6S-681號機車之人以不明器具敲打前擋風玻璃
    及左右後視鏡，致車輛之前擋風玻璃及左右後視鏡破裂等情
    ，業經證人即告訴人乙○○於警詢、偵查中證述明確（偵卷第
    9至19頁、第53頁正反面），並有警員張昭為109年7月16日
    職務報告、詮喜汽車有限公司估價單1紙、路口監視器畫面
    翻拍照片21張、現場及車輛毀損照片7張、BCF-1093號車輛
    公路監理電子閘門查詢資料1紙附卷可參（偵卷第4、23至37
    、55頁)，此部分事實堪以認定。
(二)被告雖以前詞置辯。惟查，證人乙○○於警詢中證稱：我聽市
    場裡的客人跟我說甲○○○毀損我的車，之前甲○○○有跟我買一
    斤的蛤蠣，有一顆沒開就跑來問我，我就說是不是壞掉的，
    他說不是，我就說之後不要交易，要不然每次都有問題來問
    我，她就一直來騷擾我以及客人，109年6月17日上午7點左
    右，我附近攤商老闆跟我講，甲○○○在抄我車牌，因她很常
    騷擾攤商、客人，所以附近大家都知道這個人，所以她在抄
    車牌時，大部分都有認出她來，抄完車牌後，她有再來找我
    ，她短髮、穿著淺色上衣、深色短褲，我知道她平常都騎一
    台淺紫色的普重機車，車號000-000號等語(偵卷第10至11、
    13至14、17頁)，並經警提示路口監視器畫面，證人乙○○立
    即確認敲打其車輛之人即為被告。觀之監視器畫面翻拍照片
    中騎乘F6S-681號機車之人身穿淺色上衣、深色短褲，自BCF
    -1093號車輛對向車道經過後，即在前方路口迴轉，駛至BCF
    -1093號車輛前方停車，再下車手持工具走向BCF-1093號車
    輛旁，核與證人乙○○所述被告當天髮型、衣著特徵相符，又
    F6S-681號機車為被告所有，有公路監理電子閘門查詢資料1
    紙附卷可證(偵卷第54頁)，復經警提示路口監視器畫面翻拍
    照片編號1予被告辨識，被告坦承「是我的車輛，我不能經
    過那邊是嗎」、經提示編號7予被告辨識，被告稱「現在想
    到我有迴轉，迴轉關你們什麼事，大馬路當然可以迴轉」(
    偵卷第6至7頁)，足見案發當時騎乘F6S-681號機車至案發地
    點之人即為被告，且卷附監視器畫面翻拍照片時間連續，被
    告空言辯稱照片編號8至12敲打告訴人車輛之人不是其本人
    ，顯與事實相違，被告辯解及辯護人之辯護均無理由。綜上
    ，本案事證明確，被告犯行堪予認定，應依法論科。
二、論罪科刑：
(一)核被告所為，係犯刑法第354條之毀損他人物品罪。
(二)按數行為於同時同地或密切接近之時地實施，侵害同一之法
    益，各行為之獨立性極為薄弱，依一般社會健全觀念，在時
    間差距上，難以強行分開，在刑法評價上，以視為數個舉動
    之接續施行，合為包括之一行為予以評價，較為合理，則屬
    接續犯，而為包括之一罪。查本案被告於前揭時、地，以持
    不明器具多次敲打之方式毀損告訴人所有車輛之犯行，均係
    基於同一毀損他人物品目的，於密切接近之時、地實施，侵
    害相同法益，應認係獨立性極為薄弱之數個舉動，在時間差
    距上亦難以強行分開，依一般社會健全觀念與法律整體秩序
    觀念，在刑法評價上，以視為數個舉動之接續施行，屬接續
    犯，僅論以單一行為。　　
(三)爰審酌被告僅因細故對告訴人不滿，即以前揭方式毀損告訴
    人之車輛，造成告訴人受有相當財產損失，顯然被告缺乏尊
    重他人財產權之觀念，所為應予非難；考量其犯後否認犯行
    ，未與告訴人達成和解，賠償告訴人所受損害之犯後態度，
    兼衡其犯罪之動機、目的、手段、實際所生危害及其於本院
    審理時自述之智識程度、工作情形、家庭狀況等一切情狀，
    量處如主文所示之刑，並諭知易科罰金之折算標準。　
據上論斷，應依刑事訴訟法第299條第1項前段，判決如主文。
本案經檢察官黃翊雯提起公訴，檢察官林李嘉到庭執行職務。
中　　華　　民　　國　　111  　年　　5　　月　　31　　日
                      刑事第三庭   法　官   黃怡文
以上正本證明與原本無異。
如不服本判決應於收受本判決後20日內向本院提出上訴書狀，上
訴書狀應敘述具體理由。上訴書狀未敘述上訴理由者，應於上訴
期間屆滿後20日內補提理由書狀於本院(均須按他造當事人之人
數附繕本 )「切勿逕送上級法院」。 
中　　華　　民　　國　　111 　年　　6 　　月　　1 　　日
                                  書記官    謝沛真　　　
附錄本案論罪科刑法條
中華民國刑法第354條
毀棄、損壞前二條以外之他人之物或致令不堪用，足以生損害於
公眾或他人者，處2年以下有期徒刑、拘役或1萬5千元以下罰金
。